台灣雲林地方法院刑事判決　　　　　　　　　　　　　九十一年度訴字第二五二號
　　公 訴 人　臺灣雲林地方法院檢察署檢察官
　　被　　告　甲○○
右列被告因違反毒品危害防制條例案件，經檢察官提起公訴（九十一年毒偵字第八０
 號），本院判決如左：
    主  文
甲○○連續施用第一級毒品，處有期徒刑壹年。
扣案之第一級毒品包（淨重０．五二公克、包裝重０．六０公克）均沒收銷燬之，
注射針筒貳支、吸管壹支及香煙盒壹個均沒收。
    事  實
一、甲○○曾於民國（下同）七十五年間，因贓物案件，經法院判處有期徒刑四月確
    定，並於同年六月間，易科罰金執行完畢（未構成累犯）。又因施用第一級毒品
    案件，經依本院八十九年度毒聲字第五二九號裁定送觀察、勒戒後，無繼續施用
    毒品之傾向，經台灣雲林地方法院檢察署檢察官於八十九年五月二日以八十九年
    度毒偵字第五九０號不起訴分確定。復因施用第一、二級毒品案件，經本院以八
    十九年度毒聲字第一二四一號裁定送觀察、勒戒後，因有繼續施用毒品之傾向，
    繼由本院以八十九年度毒聲字第一三四四號裁定強制戒治一年，並由本院於九十
    年一月三十日以九十年度訴字第四號分別判處有期徒刑八月、六月，應執行有期
    徒刑一年確定。嗣因戒治成效評比為合格，無繼續戒治必要，繼由本院於九十年
    三月二十七日以九十年度毒聲字第四０七號裁定停止戒治，所餘戒治期間付保護
    管束。然因拒不接受採驗尿液，違反保護管束應遵守事項情節重大，而由本院於
    九十年九月二十四日以九十年度毒聲字第一０五０號裁定撤銷停止戒治，令入戒
    治處所強制戒治。惟拒不到案執行強制戒治，經台灣雲林地方法院檢察署依法通
    緝。又基於概括犯意，自九十年八、九月間某日起至九十一年一月十六日下午一
    、二時止，以約四、五小時一次之頻率，連續在雲林縣東勢鄉嘉隆村田園裡，以
    將毒品海洛因摻入香煙內點燃吸食或以針筒注射之方式，連續施用第一級毒品海
    洛因多次。嗣於九十一年一月十六日下午三時許，在雲林縣東勢鄉○○村○○路
    美華檳榔攤前，為警緝獲，並扣得其所有第一級毒品海洛因三包（淨重０．五二
    公克、包裝重０．六０公克）及其所有供施用毒品之器具注射針筒二支、裝填吸
    管一支及香煙盒一個。
二、案經雲林縣警察局台西分局報請台灣雲林地方法院檢察署檢察官偵查起訴。
    理  由
一、右開事實，業據被告甲○○坦白承認，並有第一級毒品海洛因三包（淨重０．五
    二公克、包裝重０．六０公克）、注射針筒二支、吸管一支及香煙盒一個扣案、
    與雲林縣衛生局出具之煙毒尿液檢驗成績書乙紙附卷可稽，且上開扣案之毒品經
    法務部調查局鑑驗結果，確含第一級毒品海洛因成分，有該局九十一年四月二十
    五日調科壹字第一六０００一七０四號鑑定通知書乙紙在偵查卷可按，被告於前
    揭時地，以上開方式連續施用第一級毒品海洛因之事實，足以認定。
二、又被告前因施用第一級毒品案件，經依本院八十九年度毒聲字第五二九號裁定送
    觀察、勒戒後，無繼續施用毒品之傾向，經台灣雲林地方法院檢察署檢察官於八
    十九年五月二日以八十九年度毒偵字第五九０號不起訴分確定。復因施用第一、
    二級毒品案件，經本院以八十九年度毒聲字第一二四一號裁定送觀察、勒戒後，
    因有繼續施用毒品之傾向，繼由本院以八十九年度毒聲字第一三四四號裁定強制
    戒治一年，並由本院於九十年一月三十日以九十年度訴字第四號分別判處有期徒
    刑八月、六月，應執行有期徒刑一年確定。嗣因戒治成效評比為合格，無繼續戒
    治必要，繼由本院於九十年三月二十七日以九十年度毒聲字第四０七號裁定停止
    戒治，所餘戒治期間付保護管束。然因拒不接受採驗尿液，違反保護管束應遵守
    事項情節重大，而由本院於九十年九月二十四日以九十年度毒聲字第一０五０號
    裁定撤銷停止戒治，令入戒治處所強制戒治後，於上開期日經通緝到案等情，為
    被告所坦承，並有台灣雲林地方法院檢察署刑案資料查註紀錄表、台灣高等法院
    被告全國前案紀錄表，和上開處分書、刑事裁定及判決在偵查卷可參。被告三犯
    以上毒品危害防制條例第十條之罪，事證明確，應予依法論科。
三、核被告甲○○所為，係犯毒品危害防制條例第十條第一項施用第一級毒品罪。其
    先後持有毒品海洛因之低度行為，應為施用之高度行為所吸收，不另論處。又其
    多次施用第一級毒品犯行，時間緊接，犯罪構成要件相同，顯係基於概括犯意反
    覆所為，應依連續犯規定論以一罪，並加重其刑。爰審酌被告前有贓物犯罪之前
    科，有上開前科紀錄可參，並經二次觀察、勒戒，且戒治後，其成效評比良好，
    經裁定停止戒治後，在保護管束中，又拒不接受採驗尿液，並再犯本件犯行之情
    節，顯見被告並無真正戒除毒癮之決心，且撤銷停止戒治後，又拒不到案執行，
    與本件施用毒品犯行之頻率、手段，查獲毒品之數量，和施用毒品足以造成神經
    方面之損害，容易引起竊盜、家暴等財產和暴力方面之犯罪，及被告犯罪後坦承
    犯行，態度良好等一切情狀，量處如主文所示之刑。扣案之第一級毒品海洛因三
    包（淨重０．五二公克、包裝重０．六０公克），應依毒品危害防制條例第十八
    條第一項前段規定諭知沒收銷燬之，另扣案之注射針筒二支、裝填吸管一支及香
    煙盒一個，為被告所有，並供施用毒品犯罪所用之物，業經被告供述明確，堪信
    屬實，應併諭知沒收。
四、據上論斷，應依刑事訴訟法第二百九十九條第一項前段，毒品危害防制條例第十
    條第一項、第十八條第一項前段，刑法第十一條前段、第五十六條、第三十八條
    第一項第二款，判決如主文。
本案經檢察官林禎瑩到庭執行職務。
中      華      民      國      九十一   年     八     月      八      日
                                         台灣雲林地方法院刑事第一庭
                                             法  官  黃  一  馨
右正本證明與原本無異。
如不服本判決，應於判決送達後十日內向本院提出上訴狀( 應附繕本 )。
                                             書記官  鄭  國  銘
中      華      民      國      九十一   年     八     月      八      日
附錄：
毒品危害防制條例第十條
施用第一級毒品者，處六月以上五年以下有期徒刑。
施用第二級毒品者，處三年以下有期徒刑。
